【裁判字號】    95,訴,1481
【裁判日期】    950831
【裁判案由】    毒品危害防制條例
【裁判全文】
臺灣桃園地方法院刑事判決          95年度訴字第1481號
公  訴  人  臺灣桃園地方法院檢察署檢察官
被      告  甲○○
                    （另案在臺灣嘉義監獄執行中）
上列被告因違反毒品危害防制條例案件，經檢察官提起公訴（95
年度毒偵字第2498號），被告於準備程序中就被訴事實為有罪之
陳述，經本院合議庭裁定由受命法官獨任行簡式審判程序，茲判
決如下：
    主  文
甲○○連續施用第一級毒品，累犯，處有期徒刑捌月。
    事  實
一、甲○○前因施用毒品案件，經裁定送觀察、勒戒後，認無繼
    續施用毒品之傾向，於民國92年4 月10日觀察勒戒執行完畢
    釋放，並經臺灣桃園地方法院檢察署檢察官於92年4 月9 日
    以91年度毒偵字第2815號為不起訴處分確定；又於93年間因
    施用毒品案件，經本院於93年9 月8 日以93年度訴字第1284
    號判決判處有期徒刑6 月，於93年10月18日確定，嗣於94年
    9 月6 日縮刑期滿執行完畢（此部分構成累犯）。又於94年
    間因施用毒品案件，經本院於94年7 月26日以94年度簡字第
    256 號簡易判決判處有期徒刑6 月，於94年7 月26日確定後
    ，於95年3 月15日入監執行（尚未執行完畢，此部分不構成
    累犯）。詎甲○○並未戒斷施用毒品惡習，竟基於施用第1
    級毒品海洛因（下稱海洛因）之概括犯意，於95年3 月10日
    某時起至95年3 月13日晚上某時許，在其友人位於桃園縣桃
    園市某處住處內及在友人暫時停放在桃園縣桃園市○○路某
    加油站廁所前之不詳車號自小客車內等處，以將海洛因置入
    注射針筒施打進入人體之方式施用海洛因1 次，及以將海洛
    因摻入香菸內點煙吸食之方式施用海洛因2 次。嗣甲○○於
    95年3 月15日凌晨1 時30分許，在桃園縣桃園市鎮○街58
    號3 樓內為警查獲，經警採其尿液送驗，結果呈鴉片類陽性
    反應，
二、案經桃園縣政府警察局龜山分局報告臺灣桃園地方法院檢察
    署檢察官偵查起訴。甲○○於準備程序中為有罪之陳述，經
    本院合議庭裁定由受命法官獨任行簡式審判程序。
    理  由
一、按被告以外之人於審判外之言詞或書面陳述，除法律有規定
    者外，不得作為證據。前項規定，於法院以簡式審判程序或
    簡易判決處刑者，不適用之，刑事訴訟法第159 條定有明文
    。查本案被告甲○○違反毒品危害防制條例案件，經檢察官
    提起公訴，被告於準備程序中就被訴事實為有罪之陳述，經
    法官告知簡式審判程序之旨，並聽取公訴人、被告之意見後
    ，合議庭裁定由受命法官獨任進行簡式審判程序，且無刑事
    訴訟法第159 條第1 項規定之適用，合先敘明。
二、經查：
  (一)上揭時地犯罪事實，業據被告甲○○於警詢、偵查中及本院
    審理中坦承不諱。又被告為警查獲後，經警採其尿液送臺灣
    檢驗科技股份有限公司檢驗，該公司以ＥＩＡ酵素免疫分析
    法為初步檢驗及ＧＣ／ＭＳ氣相層析質譜儀法進行確認檢驗
    後，結果分呈鴉片類陽性反應、鴉片類陽性反應，此有該公
    司出具之濫用藥物尿液檢驗報告1 紙附卷足憑。審酌被告被
    查獲後所採尿液，既經臺灣檢驗科技股份有限公司，以「氣
    相層析質譜儀分析法」等較精密之實驗方式進行確認檢驗，
    已可完全排除被告服用其他藥物可能造成之毒品偽陽性反應
    ，此參諸法務部調查局第6 處87年9 月22日（87）發技（1
    ）字第87071491號函意旨即明，是以，被告所為前揭任意性
    自白，核與事實相符，洵堪採信。
  (二)又查被告前因施用毒品案件，經裁定送觀察、勒戒後，認無
    繼續施用毒品之傾向，於92年4 月10日觀察勒戒執行完畢釋
    放，並經臺灣桃園地方法院檢察署檢察官於92年4 月9 日以
    91年度毒偵字第2815號為不起訴處分確定（第1 次施用）；
    又於93年間因施用毒品案件，經本院於93年9 月8 日以93年
    度訴字第1284號判決判處有期徒刑6 月，於93年10月18 日
    確定（第2 次施用）；復於94年間因施用毒品案件，經本院
    於94年7 月26日以94年度簡字第256 號簡易判決判處有期徒
    刑6 月，於94年7 月26日確定（第3 次施用）乙節，有臺灣
    高等法院被告前案紀錄表1 份在卷可按。依上開說明，被告
    係於觀察勒戒執行完畢釋放後，5 年內四犯毒品危害防制條
    例第10條第1 項之罪，依毒品危害防制條例第23條第2 項規
    定，應依法起訴。檢察官予以起訴，即無不合。
  (三)綜此，本案事證明確，被告犯行洵堪認定，應予依法論科。
三、查被告行為後，刑法及刑法施行法部分條文業經修正公布，
    並均於95年7 月1 日施行。修正後刑法第2 條第1 項之規定
    ，係規範行為後法律變更所生新舊法律比較適用之準據法，
    於修正後刑法施行後，應適用修正後刑法第2 條第1 項規定
    之從舊從輕之原則為比較；修正後刑法第2 條第2 項，則為
    同條第1 項之特別規定，於修正後刑法施行後，關於非拘束
    人身自由之保安處分，應依修正後刑法第2 條第2 項之規定
    ，適用裁判時之法律。又修正後刑法第35條，乃刑之重輕之
    法定次序與標準，應適用裁判時之修正後刑法第35條之規定
    。修正後刑法第2 條第1 項係採從舊從輕原則，適用最有利
    於行為人之法律。既曰法律，自較刑之範圍為廣；除法律有
    特別規定者（如修正後刑法第2 條第2 項非拘束人身自由之
    保安處分適用裁判時法，修正後刑法施行法第9 條之3 規定
    之情形），應依其規定；或事關執行之緩刑之宣告，或犯罪
    在刑法修正施行前，自首在刑法施行後之自首部分，或程序
    之規定（程序從新，如刑法第40條沒收宣告之程序規定），
    應適用裁判時之修正後刑法之規定外；依修正後刑法第2 條
    第1 項比較時，應就罪刑有關之共犯、未遂犯、連續犯、牽
    連犯、結合犯，以及累犯加重，自首減輕暨其他法定加減原
    因（如身分加減）與加減例等一切情形，綜其全部之結果而
    為比較後，整個之適用，不能割裂而分別適用有利益之條文
    。關於易科罰金之折算標準、易服勞役之折算標準及期限、
    罰金與死刑是否併予執行、多數有期徒刑定應執行之刑時之
    最高刑期之限制等之修正，事涉行為人易刑折算標準金額之
    多寡與期限之長短及定執行刑時能否就罰金刑併予執行或有
    期徒刑定應執行之刑時最高度之限制，亦均屬依修正後刑法
    第2 條第1 項所應比較適用法律之範圍。拘束人身自由之保
    安處分，並非屬修正後刑法第2 條第2 項規定應適用裁判時
    法之範圍，除有特別規定者外，亦屬應依修正後刑法第2 條
    第1 項比較適用之法律；從刑附屬於主刑，除法律有特別規
    定者外，依主刑所適用之法律（以上參考最高法院95年5 月
    23日刑事庭第8 次會議決議及最高法院24年上字第4634號、
    24年上字第5292號、27年上字第2615號判例意旨）。被告行
    為後法律有變更，關於刑法就連續犯之規定部分，由修正前
    刑法第56條原規定「連續數行為而犯同一罪名者，以一罪論
    。但得加重其刑至二分之一」，修正後刑法則將第56條刪除
    。經比較行為時法與裁判時法，就被告數次施用第1 級毒品
    行為之處罰，修正前之規定係依連續犯以1 罪論，僅得加重
    其刑至2 分之1 ，依修正後之規定，則應論以數罪，併合處
    罰，是以修正後刑法規定並未較有利於被告；另修正後刑法
    第47條關於累犯之規定，增加犯罪行為人之再犯係出於「故
    意」者，始有累犯加重之適用，被告前受有期徒刑執行完畢
    後5 年內，再犯本件之罪，係出於故意，無論依修正前或修
    正後之刑法第47條規定（修正後係刑法第47條第1 項），均
    構成累犯，依修正後刑法第2 條第1 項前段之規定，亦應適
    用行為時之規定論處。故經綜合全部而為新舊法比較之結果
    ，本件應適用行為時之法律即修正前第56條、第47條規定處
    斷。
四、核被告甲○○所為，係犯毒品危害防制條例第10條第1 項之
    施用第1 級毒品罪。被告施用前持有毒品海洛因之低度行為
    ，為其施用之高度行為所吸收，不另論罪。被告先後3 次施
    用海洛因，時間緊接，方法相同，觸犯構成要件相同之罪名
    ，顯係基於概括犯意為之，應依修正前刑法第56條規定論以
    1 罪，並依法加重其刑。另被告前曾受有上揭事實欄一所載
    罪刑宣告及行之執行完畢情形，有臺灣高等法院被告前案紀
    錄表1 紙在卷可稽，其於有期徒刑執行完畢後，5 年內故意
    再犯本件有期徒刑以上之罪，為累犯，應依修正前刑法第47
    條之規定遞加重其刑。爰審酌被告犯罪之目的、動機、手段
    、被告前有施用毒品素行、被告之品行、智識程度、犯罪所
    生損害及其犯罪後坦認犯行等一切情狀，量處如主文所示之
    刑，以示懲儆。
據上論斷，應依刑事訴訟法第273 條之1 第1 項、第299 條第1
項前段，毒品危害防制條例第10條第1 項，修正後刑法第2 條第
1 項，修正前刑法第11條、第56條、第47條，判決如主文。
本案經檢察官謝雯璣到庭執行職務。
中    華    民    國    95    年    8     月    31    日
                  刑事第九庭    法  官  胡芷瑜
上正本證明與原本無異。
如不服本判決，應於判決送達後10日內向本院提出上訴狀（應附
繕本），上訴於臺灣高等法院。
                                書記官  李珈慧
中    華    民    國    95    年    8     月    31    日
論罪法條之依據：
毒品危害防制條例第10條
施用第一級毒品者，處六月以上五年以下有期徒刑。
施用第二級毒品者，處三年以下有期徒刑。


司法院資訊處製作；財團法人民間司法改革基金會備份。
